臺灣高雄地方法院刑事判決
111年度訴字第343號
公  訴  人  臺灣高雄地方檢察署檢察官
被      告  陳馳董（原名陳谷鴻） 



            王聰賓


            李彦輝


上列被告因傷害案件，經檢察官提起公訴（110年度偵字第24327
號），本院判決如下：
    主  文
本件公訴不受理。
    理  由
一、公訴意旨略以：被告兼告訴人陳馳董(原名：陳谷鴻)與被告
    李彥輝為友人，陳馳董因受友人王新蓮所託，陪同處理王新
    蓮與被告兼告訴人王聰賓間之債務糾紛，遂於民國110年11
    月3日23時30分許，駕車搭載李彥輝、王新蓮等人抵達高雄
    市鼓山區龍勝路附近時，發現王聰賓行蹤，陳馳董、李彥輝
    遂下車尾隨王聰賓至高雄市鼓山區龍勝路26號8樓，詎王聰
    賓發現2人後，隨即自該大樓樓梯間逃至高雄市○○區○○00號1
    樓管理室，嗣陳馳董、李彥輝亦一同抵達管理室，雙方並起
    口角爭執，陳馳董、李彥輝竟基於共同傷害王聰賓身體之犯
    意聯絡，由陳馳董徒手毆打王聰賓，李彥輝持棍砸打王聰賓
    頭部、身體多處；王聰賓見狀亦基於傷害陳馳董身體之犯意
    ，持板凳攻擊陳馳董頭部，並與李彥輝扭打(李彥輝未受傷
    ，未提出告訴)，致王聰賓受有頭部外傷、右眼鈍傷併結膜
    下出血、頸部鈍傷、肢體多處挫瘀傷等傷害，陳馳董受有頭
    部外傷併頭皮挫擦傷、臉部撕裂傷一公分經美容膠帶處置、
    臉部挫擦傷、左眼眶挫傷、肢體多處挫擦傷等傷害。因認被
    告陳馳董、李彥輝、王聰賓(下合稱被告3人)均涉犯刑法第2
    77條第1項之傷害罪嫌等語。
二、按告訴乃論之罪，告訴人於第一審辯論終結前，得撤回其告
    訴；又告訴經撤回者，法院應諭知不受理之判決，並得不經
    言詞辯論為之，刑事訴訟法第238條第1項、第303條第3款、
    第307條分別定有明文。
三、經查：被告3人因傷害案件(王聰賓對陳馳董、李彥輝提起告
    訴；陳馳董對王聰賓提起告訴)，均經檢察官提起公訴，認
    其等均涉犯刑法第277條第1項之傷害罪嫌，惟該罪依同法第
    287條前段之規定，須告訴乃論。茲因被告3人於本院審理中
    達成和解，陳馳董、王聰賓並均當庭撤回上開告訴，此有本
    院審理筆錄、和解筆錄、撤回告訴狀等件在卷可稽（訴字卷
    第51-54、55、57、59-62頁）。揆諸前開說明，爰不經言詞
    辯論，逕為諭知不受理之判決。
據上論斷，應依刑事訴訟法第303條第3款、第307條，判決如主
文。
中　　華　　民　　國　　111 　年　　9 　　月　　1 　　日
                  刑事第七庭  審判長法　官  林裕凱
                                    法  官  陳力揚
                                    法  官  洪韻筑
以上正本證明與原本無異。
如不服本判決，應於收受送達後20日內向本院提出上訴書狀，並
應敘述具體理由；未敘述上訴理由者，應於上訴期間屆滿後20日
內向本院補提理由書（附繕本）「請勿逕送上級法院」。　
因疫情而遲誤不變期間，得向法院聲請回復原狀。
中　　華　　民　　國　　111 　年　　9 　　月　　1 　　日
                                    書記官  蔡嘉晏